臺灣臺中地方法院民事裁定
110年度中簡字第1853號
原      告  凱基商業銀行股份有限公司


法定代理人  魏寶生  



被      告  王文松  


            王秋蒼  


            王景亮  

上列當事人間請求塗銷所有權移轉登記等事件，本院裁定如下：
 
    主  文
本件訴訟標的價額核定為新臺幣壹佰零玖萬玖仟伍佰捌拾柒元。
原告應於收受本裁定後五日內補繳第一審裁判費新臺幣壹萬零柒
佰捌拾元，如逾期未補繳，即駁回原告之訴。
    理  由
一、按提起民事訴訟應依民事訴訟法第77條之13、第77條之14規
    定繳納裁判費，此為法定必備之程式。次按訴訟標的之價額
    ，由法院核定；核定訴訟標的之價額，以起訴時之交易價額
    為準；無交易價額者，以原告就訴訟標的所有之利益為準；
    以一訴主張數項標的者，其價額合併計算之。同法第77條之
    1第1、2項、第77條之2第1項定有明文。又代位權僅為債權
    人對於債務人與第三債務人間之權利義務關係，非構成訴訟
    標的之事項，是計算其訴訟標的價額，應就債務人與第三債
    務人間之權利義務關係定之（最高法院 101年度台抗字第 5
    6 號裁定可參）。 
二、本件原告依民法第118、242、767條規定提起本件訴訟，請
    求確認被告間就附表所示不動產（下稱系爭不動產）之買賣
    、贈與關係不存在，並代位請求塗銷該所有權移轉登記，其
    訴之聲明為：㈠確認被告王文松、王秋蒼就系爭不動產所為
    之買賣契約債權行為及於96年8月24日以買賣為原因之所有
    權移轉登記物權行為均不存在。㈡確認被告王秋蒼、王景亮
    就系爭不動產所為之贈與無效，被告王景亮應將塗銷系爭不
    動產於96年12月27日所為之所有權移轉登記。㈢被告王文松
    、王秋蒼、王景亮應將系爭不動產於民國96年8月24日、96
    年12月27日以買賣贈與為原因之所有權移轉登記塗銷，並回
    復為被告王文松名義。是以，原告係代位債務人(即被告王
    文松） 對第三人（即被告王秋蒼、王景亮）起訴，計算本
    件訴訟標的價額，應就債務人與第三人間之權利義務關係定
    之；亦即以請求確認及塗銷登記之系爭不動產價值為本件訴
    訟標的價額。則本件訴訟標的價額應核定為新臺幣（下同）
    1,099,587元【計算式：（土地公告現值47944 元/ 平方公
    尺×面積9942平方公尺×權利範圍180/100000＝857987，元以
    下4捨5入）＋（建物課稅現值241600 元）＝0000000元】，應
    徵裁判費11,890元，扣除原告已繳納1,110元，原告尚應補
    繳裁判費10,780元。茲依民事訴訟法第249 條第1 項但書之
    規定，限原告於收受本裁定送達5日內補繳，逾期不繳，即
    駁回其訴，特此裁定。
三、依民事訴訟法第249條第1項但書之規定。
中　　華　　民　　國　　111 　年　　3 　　月　   24 　日
                  臺灣臺中地方法院臺中簡易庭
                                  法　官　吳蕙玟
以上正本係照原本作成。　　　　　　　　　　　　　　　　　
如不服本裁定關於核定訴訟標的價額部分，應於送達後10日內向
本院提出抗告狀（應附繕本），並繳納抗告費新臺幣1,000元；
關於命補繳裁判費部分，不得抗告。
中　　華　　民　　國　　111 　年　　3 　　月　　24　　日
                                  書記官  楊思賢
附表：
編號 所有人 不動產名稱 權利範圍 1 王景亮 坐落臺中市○○區○○段000地號土地 100000分之180 2 王景亮 坐落臺中市○○區○○段0000○號建物（即門牌號碼臺中市○○區○○路0段00巷00號2樓房屋） 全部